# 新股东增资丧失子公司控股权后长期股权投资权益法追溯调整

提问人：wx_5db799aca55c 时间：2023-09-14 16:42:51
陈版主，您好。
现有一企A， 2021 年 12 月 31 日划入另一集团B成为其100%控股子公司（非同一控制下合并，不过都归属上级产权单位部门管理）。B的长期股权投资按照A的账面净资产数确认，划转日账面上未分配利润 1000 万。
B在 2022 年 12 月 31 日引进新股东，新股东增资60%，B丧失对A公司控股权，进而对剩余40%比例进行权益法追溯调整。 2022 年A盈利 200 万，没有其他权益变动事项。A公司将引进新股东之前的未分配利润1000+200=1200万，全部分回B公司。
因为是在 2021 年 12 月 31 日控股，所以 2022 年A公司的净利润是可以根据比例进行追溯调整。
现在问题是，是否需要对划转日前的留存收益 1000 万也根据40%进行调整？（在这之前，B并未控股A，也未将其纳入合并报表）
如果调整，冲的是母公司的留存收益还是资本公积？

回答人：chenyiwei
B对A在个别报表层面的权益法追溯调整只能追到其取得对A的控制权之日（2021.12.31），以该日A的各项资产、负债的公允价值为基础持续计量，不能再往前追溯。对划转日前的留存收益 1000 万构成投资成本的一部分，不应追溯到留存收益中。